ko: 분무기 디자인: 휴대용; 테이블탑; 기타
nl: Ontwerp vernevelaar: Handbediend; Tafelblad; Andere
ja: ネブライザー設計: ハンドヘルド; 卓上; その他
de: Vernebler-Design: Handgerät; Tischgerät; Sonstiges
fi: Nebulisaattorin muotoilu: Kädessä pidettävä; Pöydällä pidettävä; Muu
zh-TW: 霧化器設計: 手持式; 桌上型; 其他
vi: Thiết kế máy phun sương: Cầm tay; Trên mặt bàn; Khác
sl-SI: Zasnova nebulatorja: Ročna; Namizna; Drugo
hu: Porlasztó kialakítása: Kézi; Asztali; Egyéb
zh-CN: 雾化器设计: 手持式; 桌面; 其他
en: Nebulizer design: Handheld; Tabletop; Other
bg-BG: Дизайн на пулверизатор: Преносим; Плот за маса; Други
sv: Design på nebulisator: Handhållen; Bordsskiva; Övrigt
sk-SK: Dizajn rozprašovača: Ručný; Stolový; Iné
hr-HR: Dizajn nebulizatora: Ručni; Stolni; Ostalo
fr: Conception du nébuliseur: Portatif; De table; Autre
ru: Конструкция небулайзера: Ручной; Настольный; Другой
pt-BR: Design do nebulizador: Portátil; Tampo de mesa; Outro
pt-PT: Design do nebulizador: Dispositivo portátil; Tampo de mesa; Outro
th: การออกแบบเครื่องพ่นยา: แบบมือถือ; วางของได้; อื่นๆ
cs: Design nebulizéru: Ruční; Deska stolu; Jiné
it: Design del nebulizzatore: A mano; Da tavolo; Altro
nb: Forstøverdesign: Håndholdt; Bordplate; Annet
da: Forstøverdesign: Håndholdt; Bordplade; Andet
pl: Konstrukcja nebulizatora: Mobilny; Blat stołu; Inne
el: Σχεδιασμός νεφελοποιητή: Χειροκίνητη; Επιτραπέζια; Άλλο
ro-RO: Design nebulizator: De mână; Pentru masă; Altele
lt-LT: Inhaliatoriaus dizainas: Rankinis; Stalinis; Kita
es: Diseño del nebulizador: Portátil; Sobremesa; Otros
tr: Nebulizatör tasarımı: Elde taşınan; Masaüstü; Diğer